

Stewen Ascari

Desenvolvedor de software

Contatos

ssa.steweb@gmail.com

(+55 (83) 9 8194-1669

João Pessoa, Brazil

stewenascari.github.io

Habilidades

- Back-end
 - Java
 - · Spring Boot e todo seu universo
 - Node.Js
 - Django
 - Python
 - Ruby (Estudando)
 - Flutter (Estudando)
- Front-end
 - JavaScript (ES6) | Type script
 - Angular.js
 - React.js (estudando)
 - Vue.js
 - ¡Query | CSS3 | HTML5 | Bootstrap
- Database
 - MySQL
 - PostgreSQL
 - SQLServe
 - Mongo (estudando)
- Tools
 - Docker
 - AWS
 - Docker compose
 - Github
 - GIT
 - Experiência em metodologia ágil

Sobre eu

Sou especializado em criar soluções de software eficientes para resolver problemas e atender às necessidades dos clientes. Tenho conhecimentos em diversas linguagens de programação, como Java, Python, JavaScript, entre outras, bem como experiência em desenvolvimento web (mais de 3 anos) e mobile (em aprendizado). Além disso, estou bem familiarizado com metodologias ágeis, que me permite trabalhar de forma colaborativa em equipe e entregar projetos com rapidez e ótima qualidade. Tenho paixão por aprender novas tecnologias e estou sempre atento nas tendências do setor, buscando sempre me atualizar para oferecer as melhores soluções possíveis!

Experiência profissional

IBM | Software Developer

Dezembro 2021 - Atual

Atuando como dev full stack no desenvolvimento e manutenção de funcionalidades no sistema, bem como na criação de novos serviços da aws(lambdas, kafkas, tabelas sor, fila SQS).

Principais atividades:

- Desenvolvimento de novas funcionalidades para aplicação
- Manutenção das funcionalidades existentes da aplicação
- Desenvolvimento de novos serviços da aws
- Integração de sistemas: Conecta diferentes partes da aplicação, como front-end e back-end, garantindo que eles funcionem em conjunto harmoniosamente.
- · Cultura clean code

Itix Tecnologia - Soluções Tecnológicas | Desenvolvedor full stack júnior

Fevereiro 2021 - Dezembro 2021

Contribui ativamente com o time de desenvolvimento para criação e melhorias nas funcionalidades do sistema. As tecnologias que foram utilizadas: maven, java 8, hibernate, azure, docker, docker compose, Spring Cloud feign, Spring, postgresql, AngularJS, TypeScrip.

Principais atividades:

- Desenvolvimento de novas funcionalidades para aplicação
- Manutenção das funcionalidades existentes da aplicação
- Integração de sistemas: Conecta diferentes partes da aplicação, como front-end e back-end, garantindo que eles funcionem em conjunto harmoniosamente.
- Cultura clean code

Soft Skill

- · Clean code
- Excelente comunicador Solucionador de problemas Analítico
- Focado
- Amigável
- · Ansioso para aprender
- Detalhista e capaz de lidar com várias tarefas simultaneamente

Educação

- Universidade Federal da Paraíba bacharelado Sistemas de Informação Concluído em 2018
- CertiProf Professional Knowledge
 Certificate in Scrum Foundation
 Professional
- Udemy
 Curso de Testes Automatizados
- Projeto Ayty da Universidade Federal da Paraíba
 Curso de Android

Linguagens

- Português Nativo
- Inglês Desenrolo

Indra Brasil | Desenvolvedor full stack júnior Maio 2020 - Fevereiro 2021

Contribui ativamente com o time de desenvolvimento para criação do novo sistema, logo após a finalização do sistema fui alocada para outro projeto, que por sua vez fiquei responsável por implementar e fazer manutenção das funcionalidades no sistema. As tecnologias que foram utilizadas: maven, java 8, hibernate, Spring boot, Oracle database, AngularJS, TypeScrip.

Principais atividades:

- Desenvolvimento de novas funcionalidades para aplicação
- Manutenção das funcionalidades existentes da aplicação
- Integração de sistemas: Conecta diferentes partes da aplicação, como front-end e back-end, garantindo que eles funcionem em conjunto harmoniosamente.
- · Cultura clean code

Koy - Inteligência Jurídica | Desenvolvedor full stack júnior Setembro 2019 - Maio 2020

Contribui ativamente com o time de desenvolvimento nas criações e manutenções das automações no sistema, bem como tambem nas funcionalidades. As tecnologias que foram utilizadas: selenium, python, gradle, java, hibernate, PostgreSQL.

Principais atividades:

- Desenvolvimento de novas automações utilizando scaping
- Desenvolvimento de novas funcionalidades para aplicação
- Manutenção das funcionalidades existentes da aplicação
- Integração de sistemas: Conecta diferentes partes da aplicação, como front-end e back-end, garantindo que eles funcionem em conjunto harmoniosamente.
- · Cultura clean code

PBPrev | Estágio de Desenvolvedor Full Stack Janeiro 2019 - Agosto 2019

Contribui ativamente com o time de desenvolvimento para criação das funcionalidades para o novo sistema. As tecnologias que foram utilizadas: maven, java 8, hibernate, Spring boot, oracle database, Angular JS, Type Scrip.

Principais atividades:

- Desenvolvimento de novas funcionalidades para aplicação
- Integração de sistemas: Conecta diferentes partes da aplicação, como front-end e back-end, garantindo que eles funcionem em conjunto harmoniosamente.
- Cultura clean code